vi: Hình dạng ván di chuyển: Vát; Cong; Tấm linh hoạt; Thon một đầu; Thẳng; Vót nhọn; Thon hai đầu; Khác
hr-HR: Oblik ploče za prijenos: Ukošeni; Zaobljeno; Fleksibilna plahta; Sužen s jedne strane; Ravna; Suženog vrha; Sužen s obje strane; Ostalo
ru: Форма доски для перемещения: Скошенные; Изогнутый; Гибкая простыня; С одним зауженным концом; Прямой; Усеченный; Зауженная с обоих концов; Другой
nl: Vorm transferplank: Afgeschuind; Gebogen; Flexibel laken; Enkelzijdig taps; Steil; Taps toelopend; Tweezijdig taps; Andere
zh-CN: 转移板形状: 有斜面; 弧形; 柔性片; 单端渐缩; 直线型; 锥形; 两端渐缩; 其他
ko: 이동 보드 형태: 경사; 곡선형; 유연한 시트; 한쪽 끝 테이퍼; 일자형; 테이퍼드; 양쪽 끝 테이퍼; 기타
tr: Transfer tahtası şekli: Eğimli; Kavisli; Esnek levha; Tek tarafı daralan; Düz; Konik; İki tarafı daralan; Diğer
sv: Överföringsbrädans form: Fasad; Rundad; Flexibel skiva; Avsmalnad i ena änden; Rakt; Konisk; Avsmalnad i båda ändar; Övrigt
cs: Tvar přesunové desky: Zkosený; Zaoblené; Flexibilní plát; Zúžený na jednom konci; Rovný; Kuželové; Zúžený na obou koncích; Jiné
th: รูปร่างกระดานเคลื่อนย้าย: แบบเอียง; โค้ง; แผ่นยืดหยุ่น; เรียวด้านเดียว; ผมตรง; ตัดเฉียง; เรียวสองด้าน; อื่นๆ
sl-SI: Oblika deske za premestitev: Poševen; Ukrivljena; Upogljiva plošča; Zožena na eni strani; Ravni; Zožena; Zožena na obeh koncih; Drugo
nb: Overføringsbrettform: Fasede; Buet; Fleksibelt ark; Avsmalnet i én ende; Rett; Avsmalnet; Avsmalnet i begge ender; Annet
lt-LT: Persėdimo lentos forma: Nuožulnus; Lenktas; Lankstus lakštas; Vienu galu susiaurintas; Tiesus; Smailėjantis; Abiem galais susiaurintas; Kita
fi: Siirtolaudan muoto: Viistottu; Kaareva; Joustava levy; Toisesta päästä kapeneva; Suora; Kapeneva; Molemmista päistä kapeneva; Muu
es: Forma de la tabla de transferencia: Biselado; Curvado; Lámina flexible; Ahusada en un extremo; Liso; Cónico; Ahusada en ambos extremos; Otros
de: Transferbrettform: Abgeschrägt; Gebogen; Flexible Platte; Einseitig verjüngt; Gerade; Abgeschrägt; Beidseitig verjüngt; Sonstiges
hu: Átszállási deszka alakja: Ferde; Ívelt; Hajlékony lap; Egyik végén elkeskenyedő; Egyenes; Kúpos; Mindkét végén elkeskenyedő; Egyéb
da: Form på forflytningsbræt: Affaset; Buet; Fleksibelt lagen; Tilspidset i den ene ende; Lige; Tilspidset; Tilspidset i begge ender; Andet
it: Forma della tavola di trasferimento: Smussato; Curvo; Foglio flessibile; Rastremato su un'estremità; Dritto; Affusolato; Rastremato su entrambe le estremità; Altro
pl: Kształt deski transferowej: Ukośny; Zakrzywiony; Elastyczny arkusz; Zwężany jednostronnie; Prosty; Zwężany; Zwężany obustronnie; Inne
pt-PT: Formato da prancha de transferência: Com chanfradura; Curvado; Folha flexível; Afilado numa extremidade; Liso; Afunilado; Afilado em ambas as extremidades; Outro
sk-SK: Tvar dosky na presun osôb: Skosený; Zaoblený; Flexibilná plachta; Zúžená na jednom konci; Rovný; Zúžený; Zúžená na oboch koncoch; Iné
ro-RO: Formă placă de transfer: Conici; Curbat; Foaie flexibilă; Conică la un capăt; Dreaptă; Conic; Conică la ambele capete; Altele
fr: Forme de la planche de transfert: Biseauté; Incurvée; Feuille flexible; Effilé à une extrémité; Lisses; Conique; Effilé aux deux extrémités; Autre
ja: 移乗ボード形状: 傾斜; カーブド; フレキシブルシート; 片端テーパー; ストレート; テーパード; 両端テーパー; その他
en: Transfer board shape: Beveled; Curved; Flexible sheet; One-ended tapered; Straight; Tapered; Tapered both ends; Other
pt-BR: Formato da prancha de transferência: Chanfrada; Curvado; Lâmina flexível; Afunilado em uma extremidade; Liso; Cônico; Afunilado nas duas extremidades; Outro
bg-BG: Форма на дъската за трансфер: Скосен; Извит; Гъвкав лист; Стеснена от единия край; Прав; Конусовиден; Стеснена от двата края; Други
zh-TW: 轉移板形狀: 斜角; 弧形; 彈性片; 單端漸縮; 直式; 錐型; 雙端漸縮; 其他
el: Σχήμα σανίδας μεταφοράς: Λοξευμένη; Καμπυλωτή; Εύκαμπτο φύλλο; Κωνική από τη μία πλευρά; Ευθύ; Κωνική; Κωνική και από τις δύο πλευρές; Άλλο